【裁判字號】    89,訴,59
【裁判日期】    890315
【裁判案由】    違反槍砲彈藥刀械管制條例
【裁判全文】
臺灣彰化地方法院刑事判決                            八十九年度訴字第五九號
    公  訴  人  臺灣彰化地方法院檢察署檢察官
    被      告  丙○○
    指定辯護人  本院公設辯護人  乙○○
右列被告因違反槍砲彈藥刀械管制條例案件，經檢察官提起公訴 (八十八年度偵字第
一０八七七號)，本院判決如左：
    主  文
丙○○未經許可，製造可發射金屬或子彈具有殺傷力之槍枝，處有期徒刑陸年，併科
罰金新台幣拾萬元。罰金如易服勞役，以新台幣玖佰元（即銀元佰元）折算壹日。
扣案之改造槍枝壹支（槍枝管制編號0000000000號）沒收。
    事  實
一、丙○○曾因非法持有子彈及槍支之主要組成零件，經本院於民國（下同）八十八
    年二月五日，以八十八年度訴字第五九號判決，分別判處有期徒刑三月，併科罰
    金新台幣（下同）一萬元與有期徒刑七月，併科罰金一萬元，應執行有期徒刑九
    月，併科罰金二萬元，緩刑三年，緩刑期內付保護管束，於八十八年三月二日確
    定。未知悔改，緩刑中又犯施用毒品罪，先經觀察勒戒後，認無繼續施用毒品之
    傾向，於八十八年四月十二日，由台灣彰化地方法院檢察官為不起訴處分後。仍
    無悛改，再犯施用毒品罪，經送觀察勒戒後，認有繼續施用毒品傾向，移送戒治
    處所施以強制戒治，並由本院於八十八年七月七日判處有期徒刑三月（目前執行
    中），迄八十八年十月三十日經本院裁定停止戒治，交付保護管束離開戒治處所
    後，猶無悔悟，於八十八年十一月初不詳日、時，在彰化縣田尾村新厝村光明巷
    四十號住處，以自購的鋼管、彈簧等材料自行組合，未經許可，製造可發射金屬
    或子彈具有殺傷力之土造鋼管槍一支（槍支管制編號0000000000）。
    嗣於八十八年十一月二十日凌晨一時許，攜帶前開已裝填金屬小鋼珠為發射物及
    實以火藥的槍支由不知情之李宗翰（已經檢察官為不起訴處分確定）乘騎機車附
    載經彰化縣北斗鎮○○街五十三號光和保齡球館前，因誤拉彈簧導管而擊發使小
    鋼珠彈擊中停於該處路旁，甲○○所有，車牌號碼ＱＴ─一二一０號自用小客車
    ，致該自用小客車之後擋風玻璃破碎暨後行李箱部位受損（毀損部分未據告訴）
    ，經警循線查獲，並扣得前揭土造鋼管槍一支與供為射擊用的小鋼珠九顆。
二、案經彰化縣警察局北斗分局報請臺灣彰化地方法院檢察署檢察官偵查起訴。
    理  由
一、右揭事實，迭據被告自警、偵訊迄本院審理起始均坦承不諱，核與證人李宗翰、
    被害人甲○○證述之情節相合。雖嗣於審理中翻稱，該槍係伊同學林義雄所留下
    ，係警員要伊承認（製造）云云，惟揆諸被告於自白犯行時，對於製造槍支過程
    暨射擊方式已詳加供述，非親身所為無復詳盡，且查無其警訊、偵訊筆錄係非任
    意性自白之證據，足稽其於審理中翻稱之語委係避就之虛詞，要無足採。並有土
    造鋼管槍一支、小鋼珠九顆扣案暨前開自用小客車遭槍擊受損之相片二幀在卷可
    憑。縱扣案土造鋼管槍經送鑑定，認其內徑約二十一．五公厘，以拉放彈簧導桿
    方式撞擊底火引爆子彈內火藥為發射動力，其彈簧導管已變形，致無法以徒手方
    式順利拉放打擊底火，惟仍可以他物撞擊槍身外部之彈簧導管後端方式打擊底火
    ；小鋼珠則均係直徑約二．三公厘之鋼珠。又倘裝填子彈適當，則其最具威力之
    發射動能，均可達二十焦耳＼平方公分以上，足以穿入人體皮肉層，則認具殺傷
    力。有內政部警政署刑事警察局八十八年十二月九日刑鑑字第一二九０七三號鑑
    驗通知書及八十九年一月二十七日（八九）刑鑑字第一０六０二號函各一紙附卷
    可憑，對於扣案槍支是否具殺傷力語焉不詳，但觀該槍於前揭時地射擊時，動能
    已具破碎自用小客車後擋風玻璃暨擊凹後行李箱鋼板，有相片二幀在卷可證，而
    依人體皮肉層較前開二物均屬脆弱之一般經驗，該槍射擊動能自足以穿入人體皮
    肉層，具殺傷力至明。至辯護人以本件並未扣得適合前開槍支之子彈，足證製造
    前開槍支者，主觀上並未企圖製造一具有殺傷力之槍支，縱客觀上前開槍支「倘
    裝填子彈適當」可具殺傷力，惟核與違反槍砲彈藥刀械管制條例第十一條第一項
    須「故意犯」之構成要件有間，且殺傷力之標準未明，非公眾所週知，認現存之
    證據不足認定被告有罪等語置辯。惟查，被告已自白其係有意製造槍支且製成後
    曾加以裝填火藥等物試射在案，衡諸常情，若被告無意製成具殺傷力之槍支，則
    當無裝填火藥試射之理，況被告曾因持有子彈及槍支之主要組成零件欲製造槍支
    經本院判刑確定，有台灣高等法院被告全國前案紀錄表與本院八十八年度訴字第
    五九號判決書一份在卷可稽，既經此教訓，足見其係明知並有意將本件前開槍支
    製成具殺傷力之槍支。又殺傷力應以其對人體是否構成傷害為準，事屬當然，且
    符合社會人民之感情，容非漫無標準，是前開槍支動能既足以破碎前開自用小客
    車之擋風玻璃，並擊凹該車之行李箱鋼板，自足傷害人體，具有殺傷力不言可諭
    ，故辯護意旨尚有誤會，未足採取。綜上，本件事證明確，被告犯行堪予認定。
二、核被告丙○○所為，係犯槍砲彈藥刀械管制條例第十一條第一項未經許可，製造
    可發射金屬或子彈具有殺傷力之槍支罪。被告製造槍支後持有槍支之低度行為已
    為製造之高度行為所吸收，不另論罪。爰審酌被告之品性、生活狀況、智識程度
    、犯罪所生之危害與犯罪後態度等一切情狀，量處如主文所示之刑，並諭知罰金
    易服勞役之折算標準，以示懲戒。扣案土造鋼管槍一支（槍支管制編號0000
    000000號）屬違禁物，依法予以宣告沒收。至扣案小鋼珠九顆，與犯罪無
    涉，復非違禁物，無據宣告沒收。末以槍砲彈藥刀械管制條例第十九條第一項強
    制工作之規定，業經司法院大法官會議第四七一號解釋認為與憲法上之比例原則
    不符部分，不予適用，認本件被告無該條項之適用，併予敘明。
據上論斷，應依刑事訴訟法第二百九十九條第一項前段，槍砲彈藥刀械管制條例第十
一條第一項，刑法第十一條前段、第四十二條第二項、第三十八條第一項第一款，現
行法規所定貨幣單位折算新台幣條例第二條，罰金罰鍰提高標準條例第二條，判決如
主文。
中      華      民      國      八十九      年      三    月    十五    日
                                        臺灣彰化地方法院刑事第三庭
                                            法      官  洪  榮  謙
右正本證明與原本無異。
如不服本判決，應於判決送達後十日內向本院提出上訴狀( 須附繕本 )。
                                            法院書記官  梁  高  賓
中      華      民      國      八十九      年      三      月  二十    日
槍砲彈藥刀械管制條例第十一條第一項：
未經許，製造、販賣或運輸第四條第一款所稱其他可發射金屬或子彈具有殺傷力之
  各式槍砲者，處五年以上有期徒刑，並科新臺幣一千萬元以下罰金。
未經許可，轉讓、出租或出借前項所列槍砲者，處三年以上十年以下有期徒刑，併
  科新臺幣七百萬元以下罰金。
意圖供自己或他人犯罪之用，而犯前二項之罪者，處無期徒刑或七年以上有期徒刑
  ，併科新臺幣一千萬元以下罰金。
未經許可，持有、寄藏或意圖販賣而陳列第一項所列槍砲者，處一年以上七年以下
  有期徒刑，併科新臺幣七百萬元以下罰金。
第一項至第三項之未遂犯罰之。


司法院資訊處製作；財團法人民間司法改革基金會備份。
